---
title: "VisualizacionT1"
author: "Ricardo Garbanzo"
date: "January 29, 2020"
output: html_document
---

```{r setup, include=FALSE}
knitr::opts_chunk$set(echo = TRUE)
```

# Ejercicio 1. [5 puntos] 
### Con base en su experiencia indique posibles aplicaciones de la visualizacion de datos en su entono profecional asi como que tipo de visualizaciones espera poder desarrollar al analizar el curso.

### Respuesta

La metodologías de desarrollo de software que están de moda, los desarrolladores utilizan herramientas para estimar cuanto esfuerzo se puede tomar una tarea en ser completada. Esto es de suma importancia para determinar la velocidad con la que un desarrollador o equipo de desarrolladores pueden entregar un producto de valor para le empresa, por lo tanto un correcta estimación es de suma importancia. 
Al realizar un seguimiento de la estimación y compararlo con el valor real al final el periodo, podría generar información importante para los administradores de proyectos que permita mejorar el proceso de estimación o indentificar oportunidades de mejora.



# Ejercicio 2
## Explique de la forma mas detallada posible cada una de las lineas del siguiente codigo.



`library ( ggplot 2)` Carga de paquete para mapeado de variables

`library ( scales )` Carga de Paquete para re escalado de datos haciendo uso de las observaciones

`ggplot ( data = diamonds , mapping = aes (x = color )) +` ggplot permite indicar el dataframe por graficar y mapping permite especificar la informacion que conforma el plot, en este caso la variable color la cual es factor.

`geom _bar ( fill = " steelblue ") +` el paquete ggplopt permite sumar parametros que dan forma al grafico, en este caso se indica que se utilizaran barras para representar la cantidad de observaciones de la por cada categoria de la variable color en x. 

`geom _ text ( mapping = aes ( label = comma ( stat ( count ))) , stat = " count ", vjust = -1) +` geom_text agrega una etiqueta al maping el cual es un conteo de la cantidad de observaciones por cada variable. De igual forma se indica que la etiqueta debe colocarse por arriba del mapeo.

`labs (y = " Cantidad  de  diamantes  por   color ",` se agrega una etiqueta al eje y para indicar cual es la informacion representada en ese eje.

`x = " Color ") +` se agregar informacion de la informacion representada en el eje x

`theme _ minimal ()`aplica un tema minimalista al grafico, en este caso el fondo transparente con cuadriculado


# Ejercicio 3

## 3. [25 puntos] Utilizando el paquete ggplot2 y el conjunto de datos agresores.csv el cual contiene la siguiente variables:

### a) Describa de forma detallada el gra´ﬁco que quiere realizar. 
### b) Desarrolle el c´odigo en R necesario para poder realizar el gr´aﬁco. 
### c) Describe linea por l´ınea el c´odigo presentado explicando que hacen cada una de las funciones.



```{r Ejercicio 2}

```

